【裁判字號】    92,上易,1051
【裁判日期】    920520
【裁判案由】    傷害
【裁判全文】
臺灣高等法院刑事判決                          九十二年度上易字第一０五一號
    上  訴  人  臺灣新竹地方法院檢察署檢察官
    被      告  甲○○
右列上訴人，因被告傷害案件，不服臺灣新竹地方法院九十二年度易字第二六號，中
華民國九十二年三月七日第一審判決（起訴案號：臺灣新竹地方法院檢察署九十一年
度偵字第六六九八號）提起上訴，本院判決如左︰
    主  文
原判決撤銷。
甲○○傷害人之身體，累犯，處有期徒刑陸月，如易科罰金，以佰元折算壹日。
    事  實
一、甲○○前於民國八十三年間，因違反肅清煙毒條例案件，經臺灣台中地方法院以
    八十五年度訴緝字第二九七號判處有期徒刑三年七月，本院台中分院以八十五年
    度上訴字第一五四九號判決上訴駁回確定，甫於九十一年四月十二日縮短刑期執
    行完畢。甲○○與乙○○原在同一建築工地工作，且共同住在新竹縣寶山鄉○○
    村○○路一○三號宿舍，二人於九十一年九月四日凌晨四時許，在上開宿舍前，
    甲○○因當晚二人一同去按摩，乙○○藉口不付錢而由甲○○請服務小姐先代付
    一事質問乙○○，二人因而發生口角，甲○○竟不思自己剛服刑完畢出獄，應更
    加約束自己之行為，竟基於傷害之犯意，於上址以木棍毆打乙○○，致乙○○受
    有右尺股骨折、右尺股骨折併肘關節脫臼、左胸挫傷、左背挫傷併疑似左腎挫傷
    、頭部外傷併撕裂傷約五公分、右上臂撕裂傷約三公分、左上臂撕裂傷約三公分
    、左足底撕裂傷約五公分之傷害。
二、案經乙○○訴由新竹縣警察局竹東分局報告臺灣新竹地方法院檢察署檢察官偵查
    起訴。
    理  由
一、訊據被告甲○○坦承於上揭時地與告訴人乙○○發生口角、及以木棍毆打告訴人
    之事實，惟辯稱係告訴人先拿木棍要打我沒有打到，告訴人跌倒，我搶下木棍後
    打告訴人，只打四下左右，我不知道他有那麼多傷等語。查告訴人乙○○因遭被
    告毆打而受有右尺股骨折、右尺股骨折併肘關節脫臼、左胸挫傷、左背挫傷併疑
    似左腎挫傷、頭部外傷併撕裂傷約五公分、右上臂撕裂傷約三公分、左上臂撕裂
    傷約三公分、左足底撕裂傷約五公分之事實，業據告訴人乙○○於警訊、偵查及
    原審調查時指述歷歷，並有台北縣立板橋醫院驗傷診斷書一件在卷可稽；觀之二
    人僅因細故起口角，被告竟毆打告訴人致其身體受有前開多處之傷害，且告訴人
    迄今仍在復健治療中等情，可見被告當時下手之重，傷害故意至為明顯，被告上
    開所辯委係圖減輕刑責之詞，應不足採，其右揭罪證明確，犯行洵堪認定，至告
    訴人於聲請檢察官上訴時及本院審理中指訴被告後來又拿菜刀砍伊云云，然為被
    告所否認，且告訴人之前於警訊、原審偵審中，從未供及被告有拿菜刀砍伊之情
    事，此有各該筆錄可稽，是告訴人指訴被告亦曾拿菜刀砍伊云云部分，應不能遽
    以採信，併予敘明。
二、核被告甲○○所為，係犯刑法第二百七十七條第一項普通傷害罪。又被告有如事
    實欄所載之前科執行完畢之情形，有臺灣新竹地方法院檢察署刑案資料查註紀錄
    表、本院被告全國前案紀錄表各一件附卷可稽，其受有期徒刑之執行完畢於五年
    以內再犯本件有期徒刑以上之罪，為累犯，應依刑法第四十七條之規定，加重其
    刑。原審酌情據以論科，固非無見，惟查被告甲○○僅因細故即持木棍毆打告訴
    人乙○○成事實欄所載多處之傷，且所受傷勢非輕，迄今仍未賠償告訴人之損失
    ，原審僅量處有期徒刑三月，尚屬過輕，檢察官上訴意旨執此指摘原判決不當，
    為有理由，應由本院將原判決撤銷改判，審酌被告之品行、犯罪之動機、目的、
    僅因細故即持木棍毆打告訴人成事實欄所載多處之傷，且所受傷勢非輕、迄今仍
    未賠償告訴人之損失，犯後態度及其他一切情狀，量處如主文所示之刑，並諭知
    易科罰金之折算標準，以示懲儆。
據上論斷，應依刑事訴訟法第三百六十九條第一項前段、第三百六十四條、第二百九
十九條第一項前段，刑法第二百七十七條第一項、第四十七條、第四十一條第一項前
段，罰金罰鍰提高標準條例第一條前段、第二條，判決如主文。
本案經檢察官周誠南到庭執行職務。
中      華      民      國    九十二    年      五      月     二十     日
                              臺灣高等法院刑事第二庭
                                  審判長法  官  蔡  長  溪
                                        法  官  林  俊  益
                                        法  官  楊  貴  志
右正本證明與原本無異。
不得上訴。
                                        書記官  胡      儀
中      華      民      國    九十二    年      五      月     二十一   日
附錄：本案論罪科刑法條全文
中華民國刑法第二百七十七條第一項
 (普通傷害罪)
傷害人之身體或健康者，處三年以下有期徒刑、拘役或一千元以下罰金。


司法院資訊處製作；財團法人民間司法改革基金會備份。
